# 求助陈版主，关于收购亏损子公司的问题

提问人：wangxiny 时间：2023-02-17 23:05:46
相关背景如下：某公司拟收购非关联方企业70%股权，并形成控制，被收购公司目前处于亏损状态，且现有股东尚未完全出资。因本次收购部分的股权尚未出资，所以收购对价为零。公司于购买日未进行账务处理，实缴70%出资时确认长投。请教陈版主，公司的处理方式是否正确？是否应在购买日根据被购买方可辨认净资产份额确认长投，因零对价收购同时确认营业外收入？谢谢陈版主

回答人：chenyiwei
因为是非同一控制下合并，个别报表层面的投资成本就是合并成本，即购买日支付的合并对价的公允价值。因为购买日并未支付对价，所以个别报表层面的长投成本为零，后续对其增资后才不为零。
针对非同一控制下合并取得子公司的负商誉确认，仅体现在合并报表层面，购买方的个别报表中不确认负商誉所形成的营业外收入。